【裁判字號】    90,易,1966
【裁判日期】    900629
【裁判案由】    毒品危害防制條例
【裁判全文】
臺灣板橋地方法院刑事判決                          九十年度易字第一九六六號
    公  訴  人  臺灣板橋地方法院檢察署檢察官
    被      告  甲○○
右列被告因毒品危害防制條例案件，經檢察官提起公訴（九十年度毒偵字第一０二七
號），本院判決如左：
    主  文
甲○○施用第二級毒品，處有期徒刑玖月。
    事  實
一、甲○○於民國（下同）八十七年間，因施用第二級毒品安非他命案件，經依本院
    八十七年度毒聲字第三七０號裁定送觀察、勒戒，認無繼續施用毒品傾向，由臺
    灣板橋地方法院檢察署檢察官於八十七年七月十七日以八十七年度偵字第一二七
    ０六號為不起訴處分確定，同年間，復因施用第二級毒品安非他命案件，經依本
    院八十七年度毒聲字第一八五七號裁定送觀察、勒戒，認有繼續施用毒品傾向，
    即依本院八十七年度毒聲字第二二九二號裁定送入戒治處所施以強制戒治，同時
    依臺灣板橋地方法院檢察署檢察官之聲請，由本院於八十八年一月三十日以八十
    八年度重簡字第四一號簡易判決判處有期徒刑六月確定，嗣因無繼續強制戒治之
    必要，經依本院八十八年度毒聲字第一二八八號裁定停止戒治，所餘戒治期間付
    保護管束，並於八十八年三月十二日離戒治處所，惟離所後又三犯施用第二級毒
    品安非他命案件，經臺灣板橋地方法院檢察署檢察官提起聲請強制戒治並起訴，
    嗣由臺灣高等法院於八十九年二月十一日以八十九年度上訴字第二六四號刑事判
    決判處有期徒刑八月確定，其後上開二有期徒刑併執行之（刑期起算日為八十九
    年二月五日），甫於八十九年十二月四日因縮短刑期假釋出監（縮刑期滿日為九
    十年三月十一日，不構成累犯，起訴書誤載其中有期徒刑六月部分，業於八十九
    年八月四日執行完畢），詎於假釋付保護管束期間內，猶不知悔改，復基於施用
    第二級毒品安非他命之犯意，於九十年一月二十六日（起訴書誤載為九十年二月
    一日上午十時二分前九十六小時內某時），在臺北縣新莊市○○路五二四巷六一
    弄十八號住處內（起訴書誤載為不詳地點），以將安非他命置於吸食器內加熱燒
    烤再吸食所產生煙霧之方式，施用第二級毒品安非他命一次。嗣於九十年二月一
    日上午十時二分許，甲○○因上開假釋付保護管束案件，赴臺灣板橋地方法院檢
    察署報到，經該署觀護人採集其尿液檢體送鑑驗後，始查悉上情，甲○○施用第
    二級毒品安非他命達三犯以上，嗣乃由臺灣板橋地方法院檢察署檢察官依本院九
    十年度毒聲字第一五二四號裁定送強制戒治。
二、案經臺灣板橋地方法院檢察署觀護人簽分由該署檢察官偵查起訴。
    理  由
一、右揭事實，業據被告甲○○於本院審理時坦承不諱，其於九十年二月一日上午十
    時二分許，赴臺灣板橋地方法院檢察署報到採尿送驗結果，確呈安非他命陽性反
    應，亦有臺灣板橋地方法院檢察署受保護管束人（被告）尿液檢體監管紀錄表及
    昭信科技顧問股股份有限公司濫用藥物陽性檢體檢驗報告一份附卷可稽，堪信其
    上開施用第二級毒品安非他命之自白確與事實相符；次查被告前如事實欄所載，
    因施用第二級毒品安非他命案件，經依本院八十七年度毒聲字第三七０號裁定送
    觀察、勒戒，認無繼續施用毒品傾向，由臺灣板橋地方法院檢察署檢察官於八十
    七年七月十七日以八十七年度偵字第一二七０六號為不起訴處分確定，同年間，
    復因施用第二級毒品安非他命案件，經依本院八十七年度毒聲字第一八五七號裁
    定送觀察、勒戒，認有繼續施用毒品傾向，即依本院八十七年度毒聲字第二二九
    二號裁定送入戒治處所施以強制戒治，同時依臺灣板橋地方法院檢察署檢察官之
    聲請，由本院於八十八年一月三十日以八十八年度重簡字第四一號簡易判決判處
    有期徒刑六月確定，嗣因無繼續強制戒治之必要，經依本院八十八年度毒聲字第
    一二八八號裁定停止戒治，所餘戒治期間付保護管束，並於八十八年三月十二日
    離戒治處所，惟離所後又三犯施用第二級毒品安非他命案件，經臺灣板橋地方法
    院檢察署檢察官提起聲請強制戒治並起訴，嗣由臺灣高等法院以八十九年度上訴
    字第二六四號刑事判決判處有期徒刑八月確定，其後上開二有期徒刑併執行之，
    迨八十九年十二月四日因縮短刑期假釋出監後，復於九十年一月二十六日施用第
    二級毒品安非他命一次，經發覺後，乃由臺灣板橋地方法院檢察署檢察官依本院
    九十年度毒聲字第一五二四號裁定送強制戒治等節，有前揭案件之刑事簡易判決
    書、刑事判決、本院九十年度毒聲字第一五二四號裁定、臺灣板橋地方法院檢察
    署檢察官執行保護管束指揮書、臺灣高等法院被告全國前案紀錄表、臺灣高等法
    院檢察署刑案紀錄簡覆表各一份在卷足憑，被告犯施用第二級毒品罪達三犯以上
    ，與毒品危害防制條例第二十條第三項前段之規定相符，殆無疑問。綜上所述，
    本件事證已臻明確，被告犯行洵堪認定。
二、查安非他命為毒品危害防制條例第二條第一項第二款明定之第二級毒品，核被告
    所為，係犯同條例第十條第二項之施用第二級毒品罪；其施用前、後持有第二級
    毒品安非他命之低度行為，應為其施用之高度行為所吸收，不另論罪。爰審酌被
    告前經多次觀察、勒戒、強制戒治暨執行有期徒刑，仍未戒斷其施用毒品之惡習
    ，並參酌其犯罪之動機、目的、手段、所生戕害其身心情形及於本院審理時尚知
    坦承犯行態度良好等一切情狀，量處如主文所示之刑，以資懲儆。
三、如事實欄所載被告持以施用安非他命之吸食器，雖係被告所有供其犯上開施用第
    二級毒品罪所用之物，惟被告於施用安非他命後，已將該吸食器丟棄滅失，業據
    其供明在卷，爰不予宣告沒收，併此敘明。
據上論斷，應依刑事訴訟法第二百九十九條第一項前段，毒品危害防制條例第十條第
二項，判決如主文。
本案經檢察官楊仲農到庭執行職務
中      華      民      國       九十       年     六     月    二十九  日
                                        臺灣板橋地方法院刑事第二庭
                                            法  官  王  屏  夏
右正本證明與原本無異。
如不服本判決，應於判決送達後十日內，向本院提出上訴狀。
                                            書記官  楊  璧  華
中      華      民      國       九十       年     六     月二十九  日
附錄本案論罪科刑法條全文：
毒品危害防制條例第十條：
施用第一級毒品者，處六月以上五年以下有期徒刑。
施用第二級毒品者，處三年以下有期徒刑。


司法院資訊處製作；財團法人民間司法改革基金會備份。
